# 关于旧金融工具准则可供出售金融资产公允价值核算转成本法

提问人：paxiongdexia 时间：2021-10-12 01:50:00
陈版及各位老师好，
请教个问题，在以前年度不适用新金融工具准则的前提下，对股权投资（持股比例较少，无表决权）初始采用可供出售金融资产，公允价值计量。
能否后续转为成本计量？
谢谢陈版及各位老师

回答人：chenyiwei
《企业会计准则第 22 号——金融工具确认和计量（ 2006 ）》第三十六条：
对按照本准则规定应当以公允价值计量，但以前公允价值不能可靠计量的金融资产或金融负债，企业应当在其公允价值能够可靠计量时改按公允价值计量，相关账面价值与公允价值之间的差额按照本准则第三十八条的规定处理。
即，在原准则下，对于可供出售金融资产，如果某段时间内其公允价值不能可靠计量，则可以暂停采用公允价值计量，按最近一次可以可靠确定的公允价值作为成本，直到后续其公允价值再次可以可靠确定为止。